臺灣臺北地方法院刑事判決　　　　　　　 96年度易字第928號
公　訴　人　臺灣臺北地方法院檢察署檢察官
被　　　告　甲○○
　　　　　　　　　　　4樓
上列被告因竊盜案件，經檢察官提起公訴（九十六年度偵字第
三五八一號），本院判決如下：
    主  文
甲○○竊盜，處罰金新臺幣伍仟元，如易服勞役以新臺幣壹仟元
折算壹日。
    事  實
一、甲○○於民國七十四年間因詐欺罪，經臺灣板橋地方法院判
    處有期徒刑一年二月，於七十六年七月一日縮短刑期執行完
    畢 (非累犯)。竟意圖為自己不法所有，於九十六年一月三
    十日下午三時十分許，在臺北市○○區○○路四段一五三號
    惠康百貨股份有限公司 (下稱惠康公司)所屬頂好超市內，
    趁該店店員不注意之際，以徒手方式竊取陳列於貨物架上價
    值新臺幣 (下同)二百六十七元之澳洲冷藏牛腱一包，得手
    後藏置於身上以衣物遮掩，並於結帳其餘所購商品後離去，
    然其因動作怪異，隨即為店員乙○○查覺，經尾隨其後，嗣
    於店外約十公尺處，發現未經結帳之上開牛腱，始知上情。
二、案經惠康公司訴由臺北市政府警察局文山第一分局報請臺灣
    臺北地方法院檢察署檢察官偵查起訴。
    理  由
一、訊據被告甲○○固坦承其於上開時、地，曾在惠康公司頂好
    超市購物，於結帳後離開店外約十公尺處，經頂好超市店員
    表示上開牛腱未結帳等情，惟矢口否認有何竊盜犯行，辯稱
    ：其有將牛腱放在櫃台結帳，經店員表示結好帳才離開，離
    開十公尺後，頂好超市的店員才說牛腱未結帳，當時其向店
    員表示先生中風，不能在外停留太久，請店員把牛腱拿回去
    ，店員不要，堅持報警云云。
二、經查：
(一)被告上開竊盜犯行，業經證人即頂好超市店員乙○○於本院
    九十六年五月三十日審理時到庭證稱：被告於案發當天到店
    裡消費，未經結帳手續即將牛腱一包攜出店外，其發現被告
    神色異常，於被告結完帳後，跟隨被告身後，發現被告將標
    有頂好超市紅色Ｗ標籤之牛腱一包從其肚臍間拿出，放入購
    物袋，依照常理判斷，被告就該牛腱應未結帳，於是其出示
    識別證表明身分，詢問被告為何未將牛腱一併結帳，被告表
    示已經結帳，並出示發票，經其核對發票上並無牛腱的帳，
    於是請被告回店裡，詢問收銀員，亦表示結帳沒有看到牛腱
    等語明確 (見本院九十六年五月三十日審理筆錄)，本院斟
    酌證人乙○○於超市擔任店員七年多，對於顧客的消費態樣
    知之甚深，其發覺被告腹部突出，神色有異，尾隨其後，當
    場即發現被告將藏置於身上之系爭牛腱取出，放入購物袋中
    ，證人乙○○與被告並無怨隙，無甘冒偽證之風險，構陷被
    告之必要，其證言自屬可採。
(二)被告於警詢時先則辯稱：其於店外十公尺左右，走路不小心
    讓牛腱掉到地上，其將牛腱撿起放入手提袋內，即經店員告
    知牛腱未結帳云云 (見偵查卷第七頁)；於偵查中則改稱：
    其購買牛腱時把牛腱擺在上面，但是掉到地上，店員沒有結
    帳云云 (見偵查卷第二十五頁)；嗣改稱：其把牛腱放到收
    銀臺結帳，然後到櫃臺旁去拿一包香煙一起拿給收銀員結帳
    ，可能是收銀員沒有算到牛腱的錢云云 (見偵查卷第三十四
    頁)；嗣又改稱：其在離開店外十公尺處，因為腳痛摔倒，
    所以牛腱從袋內掉出云云 (見偵查卷第三十六頁)，被告所
    辯，前後並不一致，係事後圖卸之詞，不足採信。
(三)此外復有系爭牛腱未列入結帳之統一發票一張、贓物認領保
    管單、監視錄影翻拍照片八張、監視錄影光碟、失竊物品照
    片一張等在卷可憑。
(四)綜上所述，被告竊盜犯行，罪證明確，應予依法論科。
三、核被告所為係犯刑法第三百二十條第一項竊盜罪。爰審酌被
    告之素行非佳，所竊得財物之價值僅二百六十七元，犯罪後
    未坦承犯行，飾詞矯辯，與其犯罪之動機、手段、目的等一
    切情狀，量處如主文所示之刑，並諭知易服勞役之折算標準
    。
據上論斷，應依刑事訴訟法第二百八十四條之一、第二百九十九
條第一項前段、刑法第三百二十條第一項、第四十二條第三項前
段，刑法施行法第一之一條，判決如主文。
本案經檢察官涂永欽到庭執行職務
中　　華　　民　　國　　96　　年　　6 　　月　　13　　日
　　　　　　　　　刑事第九庭    法　官　蘇素娥
上正本證明與原本無異。
如不服本判決，應於判決送達後10日內向本院提出上訴狀（應抄
附繕本）。告訴人或被害人如對於本判決不服者，應具備理由請
求檢察官上訴，其上訴期間之計算係以檢察官收受判決正本之日
期為準。
                                書記官  林妙穗
中　　華　　民　　國　　96　　年　　6 　　月　　13　　日
附錄論罪法條：
中華民國刑法第320條
（普通竊盜罪、竊佔罪）
意圖為自己或第三人不法之所有，而竊取他人之動產者，為竊盜罪，處
 5 年以下有期徒刑、拘役或 5 百元以下罰金。
意圖為自己或第三人不法之利益，而竊佔他人之不動產者，依前項之規定
處斷。
前二項之未遂犯罰之。
